【裁判字號】    98,訴,1214
【裁判日期】    981231
【裁判案由】    毒品危害防制條例
【裁判全文】
臺灣基隆地方法院刑事判決        98年度訴字第1214號
公  訴  人  臺灣基隆地方法院檢察署檢察官
被      告  甲○○
上列被告因毒品危害防制條例案件，經檢察官提起公訴（98年度
毒偵字第1910號），並經本院合議庭裁定由受命法官獨任進行簡
式審判程序，判決如下：
    主      文
甲○○施用第一級毒品，累犯，處有期徒刑柒月。
    事實及理由
一、本件證據應補充：「被告於本院準備程序及審判程序之自白
    」外，餘犯罪事實、證據及應適用之法條均引用如附件檢察
    官起訴書之記載。
二、據上論斷，應依刑事訴訟法第273條之1第1項、第284條之1
    、第299條第1項前段、第310條之2、第454條第2項，毒品危
    害防制條例第10條第1項、第23條第2項，刑法第11條前段、
    第47條第1項，判決如主文。
本案經檢察官乙○○到庭執行職務。
中    華    民    國    98    年    12    月    31    日
                  刑事第四庭法  官    何怡穎
以上正本證明與原本無異。
如不服本判決應於收受送達後10日內向本院提出上訴書狀，並應
敘述具體理由；其未敘述上訴理由者，應於上訴期間屆滿後20日
內向本院補提理由書(均須按他造當事人之人數附繕本)「切勿逕
送上級法院」。
中    華    民    國    98    年    12    月    31    日
                             書記官   鄭梅君
附錄本案論罪科刑法條：
毒品危害防制條例第10條
施用第一級毒品者，處 6 月以上 5 年以下有期徒刑。
施用第二級毒品者，處 3 年以下有期徒刑。
附件：
臺灣基隆地方法院檢察署檢察官起訴書
                                    98年度毒偵字第1910號
    被      告  甲○○  男  43歲（民國○○年○○月○日生）
                        住基隆市○○區○○路284巷10號
                        國民身分證統一編號：Ｚ000000000號
上列被告因違反毒品危害防制條例案件，業經偵查終結，認應提
起公訴，茲敘述犯罪事實及證據並所犯法條如下：
        犯罪事實
一、甲○○前分別因施用毒品案件，經觀察、勒戒後，認無繼續
    施用毒品之傾向，於民國88年1月28日及同年6月17日經釋放
    出所，並由本署檢察官以88年度偵字第110號、第156號及第
    1600號為不起訴處分確定。復因施用毒品案件，經先送強制
    戒治（於89年5 月16日因停止戒治並付保護管束而經釋放出
    所；89年11月3 日管束期滿未經撤銷，而完成其本次毒癮戒
    斷療程），並由臺灣士林法院檢察署檢察官提起公訴，經臺
    灣高等法院於90年1 月31日，以89年度上易字第4619號判決
    有期徒刑8 月確定；又施用毒品案件，經先送強制戒治（於
    92年9月9日始因戒治期滿而經釋放出所），並由本署檢察官
    提起公訴，經臺灣高等法院於91年5 月31日，以91年度訴字
    第150 號判決有期徒刑9月、9月，應執行有期徒刑1年4月確
    定。上開2案接續執行，於93年12月2日假釋出監付保護管束
    ，94年8 月13日管束期滿未經撤銷，其未執行之刑，以已執
    行論。再因施用毒品案件，由本署檢察官提起公訴，經臺灣
    基隆地方法院以95年度訴字第242號判決有期徒刑8月確定，
    於96年3月9日執行完畢。復又分別因施用毒品案件，經臺灣
    基隆地方法院以96年度訴字第748號、第983號分別判處有期
    徒刑8月、7月確定，並經同法院以97年度聲字第590號裁定
    應執行有期徒刑1年2月，於98年5月11日假釋出監，並於同
    年6日18日保護管束期滿，未經撤銷假釋，其未執行之刑以
    已執行論而執行完畢。
二、甲○○猶不思戒除毒癮，復基於施用第一級毒品之犯意，於
    98年10月2日晚上10時許，在基隆市○○區○○路284巷10號
    住處，將稀釋後之海洛因置入注射針筒再持以施打血管，藉
    以施用第一級毒品海洛因。嗣因行跡可疑，為警於同年月3
    日下午1 時15分，在基隆市仁愛區○○○○○路口查獲。並
    經其同意採尿送驗，結果則呈嗎啡陽性反應，始悉上情。
三、案經基隆市警察局第一分局報告偵辦。
      證據並所犯法條
一、證據清單暨待證事實：
┌──┬──────────┬────────────┐
│編號│證據名稱            │待證事實                │
├──┼──────────┼────────────┤
│一  │被告甲○○於偵查中之│坦承施用第一級毒品海洛因│
│    │供述                │之事實。                │
├──┼──────────┼────────────┤
│二  │基隆市警察局第一分局│被告於98年10月3日13時25 │
│    │偵辦毒品案件尿液檢體│分所採集尿液，送驗結果呈│
│    │對照表、勘察採證同意│毒品海洛因之代謝物嗎啡陽│
│    │書、臺灣尖端先進生技│性反應之事實。          │
│    │醫藥股份有限公司於98│                        │
│    │年10月23日所出具之濫│                        │
│    │用藥物檢驗報告各1份 │                        │
├──┼──────────┼────────────┤
│三  │刑案資料查註紀錄表、│被告於上揭觀察勒戒執行完│
│    │全國施用毒品案件紀錄│畢釋放後5 年內再犯施用毒│
│    │表                  │品案件及本件構成累犯之事│
│    │                    │實。                    │
└──┴──────────┴────────────┘
二、核被告所為，係犯毒品危害防制條例第10條第1 項之施用第
    一級毒品罪嫌。又被告有如犯罪事實欄所載之論罪科刑執行
    情形，有刑案資料查註紀錄表在卷可稽，其於有期徒刑執行
    完畢後，5 年以內故意再犯本件有期徒刑以上之罪，為累犯
    ，請依刑法第47條第1項之規定加重其刑。
三、依毒品危害防制條例第23條第2項、刑事訴訟法第251條第1
    項提起公訴。
    此    致
臺灣基隆地方法院
中    華    民    國    98    年    11    月    18    日
                              檢察官  何  治  蕙
本件正本證明與原本無異
中    華    民    國    98    年    11    月    25    日
                              書記官  陳  亭  屹
附錄本案所犯法條全文：
毒品危害防制條例第10條第1項
施用第一級毒品者，處 6 月以上 5 年以下有期徒刑。

司法院資訊處製作；財團法人民間司法改革基金會備份。
